

# À PROPOS

Après avoir finalisé une première expérience professionnelle dans la restauration et étant passionné par le digital et les nouvelles technologies, j'ai fait une formation de développement web en PHP/Symfony à la Wild Code School de Saintes (17).

Actuellement, je continu de me développer sur d'autres languages et suis demandeur de proposition d'emploi qui me permettrais d'acquérir de l'expérience.

> Bootstrap Symfony

GitHub / Git

MySQL MySQL

## HARD SKILLS:

HTML



JavaScript





Méthode Agile / Scrum

## **SOFT SKILLS:**

Travail en équipe Force de proposition Organisation

Persévérance

## LOISIRS:

Équitation Roller Hockey

# **COORDONNÉES:**



**5** 06 61 77 06 84



33, rue des Chailles 17100 Les GONDS



🔀 soulier.sebastien.ss@gmail.com



i linkedin.com/in/sébastien-soulier



github.com/Seb-SOULIER

# **SOULIER SEBASTIEN**

DÉVELOPPEUR WEB FULL-STACK PHP - SYMFONY

# **EXPÉRIENCE PROFESSIONNELLE :**

#### **DEVELOPPEUR WEB PHP**

Wild Code School | Mars 2021- Juillet 2021

- Projet 1 : Site pour restaurant Création d'un site de présentation de produits - Site vitrine
- Projet 2 : Site de composition de paniers Création d'un site avec panier de commande
- Hackaton 1: "The Lonely Martians" Occuper Percy & Ginny 2 robots sur Mars. Création d'un site de récupération d'information sur les planètes et un quizz
- Projet 3 : Site pour un client

Création d'un site de gestion d'offre entre producteurs et clients.

- Hackaton 2 : "Communauté Fiverr" Projet pour Fiverr

#### **DIRECTEUR**

Mc Donald's de SAINTES | Mars 2001- Février 2021

2015 - 2021 Directeur - Encadrement des fonctions relatives à l'optimisation du restaurant. Gestion et développement des profits, management des équipes, fidélisation et développement de la clientèle, responsable de la sécurité du personnel et de la sécurité alimentaire.

2011 - 2014 Directeur-adjoint : Gestion de la main d'oeuvre

2003 - 2011 Assistant de direction : Gestion des commande, management

2001 - 2003 Equipier polyvalent / Formateur

## **FORMATION PROFESSIONNELLE:**

#### WILD CODE SCHOOL

Pôle innovation de Saintes (17) - 03/2021 à 07/2021

Développeur web - Titre RNCP niveau 3 (Bac +2) Spécialisation en PHP / Symfony

#### MC DONALDS

Diplômes obtenus

Business Leadership Practices (BLP) - Londres / 2018 Pratiques de Leadership en Restaurant (PLR) - Paris / 2015 Pratiques de Management Efficaces (PME) - Paris / 2013 Certification de qualification Professionnelle de Responsable Opérationnel (CPNEFP) / 2004 Techniques de Base en Management 1 et 2 (TBM) - Paris / 2004

#### LYCÉE BERNARD PALISSY

Brevet de Technicien Supérieur BTS électronique - Bac +2 / 2001